【裁判字號】    95,交訴,30
【裁判日期】    950712
【裁判案由】    業務過失致死等
【裁判全文】
臺灣彰化地方法院刑事判決              95年度交訴字第30號
公  訴  人  臺灣彰化地方法院檢察署檢察官
被      告  丙○○
                      號
上列被告因業務過失致死案件，經檢察官提起公訴（九十四年度
偵字第九五六八號），本院判決如下：
        主  文
丙○○從事業務之人，因業務上之過失致人於死，處有期徒刑拾
月，緩刑參年。
        事  實
一、丙○○為砂石車司機，為從事駕駛業務之人，其於民國（下
    同）94年6月11日上午6時55分許，駕駛車牌號碼７Ｊ－５７
    ７號營業大貨車，沿彰化縣大村鄉○○路366巷由南往北方
    向行駛，行經屬於支線道而設有閃光紅燈號誌之彰化縣大村
    鄉○○村○○路366巷與屬於幹線道之同鄉○○○路交岔路
    口時，應注意駕駛人應注意車前狀況，並隨時採取必要之安
    全措施及汽車行經設有閃光紅燈之交岔路口時，須減速接近
    路口，並停止於交岔路口前，讓幹道車優先通行後，認為安
    全時，方得續行，而依當時情形，又無不能注意之情形，竟
    疏於注意，非但未注意交岔路口有車輛橫過之狀況且未停止
    交岔路口前，讓幹道車優先通行，即貿然前行，適有石事玄
    騎乘車牌號碼ＮＧ６－０７６號機車搭載乙○○沿大村鄉○
    ○○路由東往西方向行駛，亦行經該路口，二車閃避不及，
    前揭機車之前輪與大貨車之古側車身防捲入裝置護欄發生碰
    撞，致石事玄、乙○○當場人車倒地，石事玄碰撞大貨車之
    防捲護欄後頭部經輾壓致頭顱骨碎裂而當場死亡，乙○○受
    有足踝開放性傷口、肘及前臂挫傷等傷害（關於乙○○部分
    ，業已撤回告訴，此部分不受理之理由詳後）。劉文書於肇
    事後犯罪未被發覺前向前住處理之警員，坦承係肇司機，並
    接受裁判。
二、案經丙○○自首；被害人石事玄之父甲○○訴由彰化縣警察
    局員林分局移送由台灣彰化地方法院檢察署檢察官偵查起訴
    。
        理  由
一、訊據被告丙○○對其於上揭時、地，駕駛車牌號碼７Ｊ－５
    ７７號營業大貨車，疏於注意，未停止交岔路口前，讓幹道
    車優先通行，即貿然前行致與被害人石事玄所駕駛（附載乙
    ○○）車牌號碼ＮＧ６－０７６號機車碰撞肇事，使被害人
    石事玄因而死亡等情，供承不諱核與被害人石事玄之父甲○
    ○於警訊；證人即目繫被害人乙○○於偵查中所陳情節相符
    ，且有道路交通事故調查報告表乙紙、及照片二十一幀等在
    卷可資佐證，且被害人石事玄係因本件車禍頭顱骨碎裂而當
    場死亡等情，業經台灣彰化地方法院檢察署檢察官督同榮譽
    法醫師相驗明確，有相驗屍體證明書、驗斷書及勘驗筆錄等
    在卷可憑，是被害人石事玄之死亡，係由被告丙○○之行為
    所致，其間有相當因果關係，已極為明確。
二、按「汽車駕駛人應注意車前狀況，並隨時採取必要之安全措
    施」；「汽車行駛至交岔路口，其行進、轉彎，應依左列規
    定：一、應遵守燈光號誌」；「一、閃光黃燈表示車輛應減
    接近，注意安全，小心通過。二、閃光紅燈表示警告車輛應
    注意減速接近路口，並停止於交岔路口前，讓幹道車優先通
    行後認為安全時，方得續行」道路交通安全規則第九十四條
    第三項、第一百零二條第二項第一款、道路交通標誌標線號
    誌設置規則第二百十一條第一項分別定有明文，並為駕駛人
    之被告所應注意，且依當時視距良好之狀況，並無不能注意
    情事。被告駕車至有閃光紅燈之交岔路口時，竟疏於注意，
    非但未注意車前之狀況，且未停止交岔路口前，讓幹道車優
    先通行，即貿然前行。使二車遂於前開路口發生碰撞，致被
    害人石事玄死亡而肇事。被告之駕駛行為有過失甚明。
三、被告係砂石車司機，駕駛車輛為其業務，其為從事駕駛業務
    之人至明，是核其所為，係犯刑法第二百七十六條第二項之
    罪。被告於肇事後犯罪未被發覺前向前住處理之警員，坦承
    係肇司機，並接受裁判，有彰化縣警察局員林分局道路交通
    事故肇事人自首情形紀錄表一紙在卷可按，為對未發覺之罪
    自首而受裁判，應依修正前刑法第六十二條前段之規定，減
    輕其刑。爰審酌被告過失程度輕重、對被害人所造成危害、
    其於肇事後態度，及肇事後被告對被害人家屬已為民事賠償
    ，有調解書及其他等一切情狀，量處如主文所示之刑。末查
    被告林秋來、李世章前均未曾受有期徒刑以上刑之宣告，有
    台灣彰化地方法院檢察署刑案資料查註紀錄表及本院被告全
    國前案紀錄表在卷可稽，本件係偶發初犯，經此教訓，應知
    警惕，無再犯之虞，認所宣告之刑，皆以暫不執行為適當，
    均併宣告緩刑三年，以勵自新。按被告行為後，刑法關於自
    首、緩刑之規定，均有修正，經綜合比較，緩刑有無負擔；
    自首是「必減」其刑等結果，以適用舊法較有利於被告，故
    依刑法第二條第一項前段，適用修正之規定為妥，附此說明
    。
四、公訴意旨另略以：被告駕駛車牌號碼７Ｊ－５７７號營業大
    貨車，於上揭時、地疏未於注意，致與石事玄所駕乘而附載
    被害人乙○○之機車，發生碰撞，使被害人乙○○受有足踝
    開放性傷口、肘及前臂挫傷等傷害，因認被告涉有刑法第二
    百八十四條第二項前段之業務過失傷害罪云云，經查：被告
    所犯之刑法第二百八十四條第二項前段之業務過失傷害罪部
    分，係屬於告訴乃論之罪，且亦經告訴人即被害人乙○○與
    其母張明枝具狀撤回告訴，故此部分，原應依刑事訴訟法第
    三百零三條第三款為不受理之判決，惟公訴人認此部分與前
    開有罪部分，有裁判上一罪之關係，故勿庸為不受理之諭知
    ，附此說明。
據上論斷，應依刑事訴訟法第二百九十九條第一項前段，刑法第
二條第一項前段、第二百七十六條第二項、修正前第六十二條前
段、修正前第七十四條第一款，罰金罰鍰提高標準條例第一條前
段，判決如主文。
本件經檢察官江孟芝到庭執行職務。
中    華    民    國    95    年    7     月    12    日
                        臺灣彰化地方法院交通法庭
                            審判長法  官  洪志賢
                                  法  官  姚銘鴻
                                  法  官  簡璽容
以上正本證明與原本無異。
如不服本判決，應於判決送達後10日內，向本院提出上訴狀（須
附繕本）。
告訴人或被害人對於判決如有不服具備理由請求檢察官上訴者，
其上訴期間之計算係以檢察官收受判決正本之日期為準。
中    華    民    國    95    年    7    月    19     日
                                  書記官  洪年慶
中華民國刑法第276條
（過失致死罪）
因過失致人於死者，處 2 年以下有期徒刑、拘役或 2 千元以下
罰金。
從事業務之人，因業務上之過失犯前項之罪者，處 5 年以下有期
徒刑或拘役，得併科3千元以下罰金。


司法院資訊處製作；財團法人民間司法改革基金會備份。
